---
title: "R y Python for Titanic  Machine Learning from Disaster"
output: html_document
---

```{r setup, include=FALSE}
knitr::opts_chunk$set(echo = TRUE)
```

## Cargar y verificar datos

```{r ,message = FALSE}
library('ggplot2') # visualization
library('ggthemes') # visualization
library('scales') # visualization
library('dplyr') # data manipulation
library('mice') # imputation
library('randomForest') # classification algorithm
```

## Con los paquetes cargados, importemos y examinemos los datos

```{r}
train <- read.csv('train.csv', stringsAsFactors = F)
test  <- read.csv('test.csv', stringsAsFactors = F)

full  <- bind_rows(train, test) # bind training & test data


```

## obtendrás información sobre las clases de objeto

```{r}
# check data
str(full)
```

# transformacion de caracteristicas y estandarizacion


Se propone realizar transfromacion características de variables , extrayendo títulos y apellidos de la variable "nombre del pasajero" para representar estatus social y familias respectivamente. Esto enriquecerá el conjunto de datos y podría mejorar la precisión de los modelos predictivos






